【裁判字號】    97,上重訴,10
【裁判日期】    970610
【裁判案由】    毒品危害防制條例
【裁判全文】
臺灣高等法院臺中分院刑事判決        97年度上重訴字第10號
上  訴  人  臺灣臺中地方法院檢察署檢察官
上  訴  人
即  被  告  丙○○
                    （現在臺灣臺中監獄執行中）
選任辯護人  張淑琪律師
上列上訴人等因被告違反毒品危害防制條例案件，不服臺灣臺中
地方法院96年度訴字第2585號中華民國96年12月13日第一審判決
（起訴案號：臺灣臺中地方法院檢察署96年度偵字第14347號）
，提起上訴，本院判決如下：
    主  文
上訴駁回。
    事  實
一、丙○○（綽號「黑豆」）明知海洛因係毒品危害防制條例第
    2條第2項第一款所規定之第一級毒品，不得無故持有、販賣
    ，竟基於販賣第一級毒品海洛因牟利之犯意，先後於附表所
    示時、地，以門號0000000000號行動電話為聯絡工具，多次
    販賣第一級毒品海洛因予丁○○、黃丞毅、黃忠信（詳如附
    表所示），藉以賺取差價，牟取利潤。嗣經警發現丙○○販
    毒線索後，報請臺灣臺中地方法院檢察署檢察官指揮偵辦，
    經實施通訊監察及跟監後，於96年6月5日19時30分許，在臺
    中市西屯區○○○街42號3樓之3丙○○租屋處，查獲丙○○
    ，並當場扣得其所使用之門號0000000000號行動電話一支（
    含SIM卡一張）。
二、案經臺中縣警察局烏日分局移送臺灣臺中地方法院檢察署檢
    察官偵查起訴。
    理  由
一、證據能方面：
  (一)證人丁○○、黃丞毅於警詢之證述，無證據能力：
    按被告以外之人於審判外之言詞或書面陳述，除法律有規定
    者外，不得作為證據。又按被告以外之人於檢察事務官、司
    法警察官或司法警察調查中所為之陳述，與審判中不符時，
    其先前之陳述具有較可信之特別情況，且為證明犯罪事實存
    否所必要者，得為證據。刑事訴訟法第159條第1項、第159
    條之2分別定有明文。在本案中，經比較證人丁○○、黃丞
    毅於警詢及原審審理時之證述內容，並非全然一致，就其中
    與原審審理時所證不符之警詢時陳述，雖遍觀偵查全卷，查
    無其等有非出於真意而為陳述或遭警方違法取供之情事，但
    證人丁○○、黃丞毅分別在原審審理時結證時，亦查無有何
    閃爍其詞、迴護被告或虛構故事之情狀，自難遽認證人丁○○、黃丞毅前於警詢時之陳述，有何較嗣後於原審審理時之
    證言更為可信之特別情況存在，核與刑事訴訟法第159條之2
    傳聞證據例外規定有間。另就證人丁○○、黃丞毅於警詢時
    所陳與原審審理時所證相符之陳述，亦與前開傳聞證據例外
    規定不合，應認證人丁○○、黃丞毅於警詢時之陳述，均無
    證據能力。
  (二)證人黃忠信於警詢之證述，有證據能力：
    按被告以外之人於審判中死亡者，其於檢察事務官、司法警
    察官或司法警察調查中所為之陳述，經證明具有可信之特別
    情況，且為證明犯罪事實之存否所必要者，得為證據。刑事
    訴訟法第159條之3第1款定有明文。本案係因警方針對被告
    所使用之門號0000000000號實施通信監察，而得知證人黃忠
    信有以門號000000000號與被告相互通聯之紀錄，進而聲請
    搜索票，於96年5月30日對證人黃忠信實施搜索，經證人黃
    忠信坦認其有施用第一級毒品海洛因，並供出販毒者為被告
    ，及其向被告購買第一級毒品海洛因之相關細節。而後證人
    黃忠信於96年6月5日檢察官偵查中結證稱：「（問：你在警
    詢筆錄所述是否實在？〔提示警詢筆錄〕）實在，每一句都
    是按照我意思陳述，筆錄我有看過才簽名，警察沒有不正訊
    問，筆錄是一句一句完成，不是警察打好叫我照念，我在警
    詢筆錄所述檢察官可以引用為證據使用。」等語，有警詢筆
    錄、偵訊筆錄在卷可考，已足認證人黃忠信於警詢時之陳述
    應係出於其本身之真意，警方並無違法取供之情事。查證人
    黃忠信於偵查中死亡，經細繹證人黃忠信就向被告購買第一
    級毒品海洛因之細節，內容雖非完全一致，但就被告確有自
    96年1月間起，多次販賣第一級毒品海洛因給伊，次數達15
    次以上，每次購買價格約一千元，並就被告照片明確指認，
    先後證述情節並無二致，更徵證人黃忠信於警詢時之陳述確
    係出於其本身之真意，而非配合警方虛捏故事。依證人黃忠
    信為警查獲之緣由，製作警詢筆錄之過程，並佐以卷附被告
    所使用門號0000000000號與證人黃忠信所使用之門號000000
    000號行動電話之通聯紀錄，與證人黃忠信於偵訊時之陳述
    相較，應認證人黃忠信前於警詢時之陳述，具有可信之特別
    情況，且為證明被告有無販賣第一級毒品予證人黃忠信之事
    實存否所必要者，揆諸前揭說明，應認其有證據能力。
  (三)證人丁○○、黃忠信於偵查中具結之證述，有證據能力：
  1.按被告以外之人於偵查中向檢察官所為陳述，除顯有不可信
    之情況者外，得為證據，同法第159條之1第2項亦有明定。
    查證人丁○○、黃忠信於偵查中，均係以證人身分經具結後
    而為陳述，證人丁○○為32歲，高農肄業，從事魚販工作，
    證人黃忠信為27歲，國小畢業，擔任工人，於檢察官訊問時
    理解、應答均正常，堪認皆具有一般正常人之智識及社會經
    驗，有偵訊筆錄在卷可考（見96年度偵字第14347號偵查卷
    第62至63、81至83頁）；另遍觀偵查全卷，亦查無渠等二人
    遭違法取供或非出於自由意志陳述之情狀，辯護人又未能提
    出任何確切之證據證明證人丁○○、黃忠信於偵查中之具結
    證詞有何顯不可信之情況，則依前揭法條規定，證人丁○○
    、黃忠信於偵查中經具結之證言，得例外具有證據能力。
  2.按刑事被告詰問證人之權利，係憲法所保障之基本人權及訴
    訟權基本內容之一，不容任意剝奪。不當剝奪被告詰問證人
    之機會，不僅妨害其訴訟防禦權之行使，亦有礙於真實之發
    現，自為法所不許（司法院釋字第384、582號解釋）。刑事
    訴訟法於92年2月6日修正、增訂公布施行之前及之後，於第
    166條、第171條均規定當事人或辯護人有詰問證人之權利；
    於檢察官偵查中，第248條第1項（未修正）亦明定「訊問證
    人時，如被告在場者，被告得親自詰問」。但此項權利之行
    使，須以被告或辯護人（偵查中辯護人僅得陳述意見）在場
    為前提。同法第159條之1第1項、第2項所稱「被告以外之人
    於審判外向法官所為之陳述，得為證據」、「被告以外之人
    於偵查中向檢察官所為之陳述，除顯有不可信之情況者外，
    得為證據」，固屬法律所規定之證據適格，而具證據能力（
    被告以外之人，本質上屬於證人）。然此項得為證據之被告
    以外之人於審判外向法官所為之陳述，以及於偵查中向檢察
    官所為之陳述，必須係已經賦予被告或其辯護人在場得以行
    使詰問權之機會者，始得作為判斷之依據，此觀同法第一百
    96條規定「證人已由法官合法訊問，且於訊問時予當事人詰
    問之機會，其陳述明確別無訊問之必要者，不得再行傳喚」
    即明。如法官於審判外或檢察官於偵查中訊問被告以外之人
    之程序，未予被告或其辯護人在場得依上開規定行使詰問權
    之機會，除被告於審判程序中明示捨棄詰問權之行使，或有
    刑事訴訟法第159條之3所列各款之情形以外，均應傳喚該陳
    述人到庭依法具結，使被告或其辯護人針對該被告以外之人
    於審判外向法官以及偵查中向檢察官所為之陳述，有行使反
    對詰問權之機會。否則該審判外向法官所為陳述及偵查中向
    檢察官所為陳述，雖屬傳聞證據之例外，仍不得作為認定犯
    罪事實之判斷依據（最高法院96年度台上字第2234號裁判可
    資參照）。在本案中，辯護人雖以證人丁○○、黃忠信未經
    被告詰問作為爭執之點，但原審於審理時業已傳喚證人丁○○到庭作證，證人黃忠信則因於偵查中死亡，無從傳喚，揆
    諸前揭裁判要旨，證人丁○○、黃忠信前於偵查中具結之證
    述，自得作為本案認定犯罪事實之判斷依據。
  (四)按被告以外之人（包括證人、鑑定人、告訴人、被害人及共
    同被告等）於審判外之陳述雖不符刑事訴訟法第159條之1至
    之4等四條之規定，而經當事人於審判程序同意作為證據，
    法院審酌該言詞陳述或書面陳述作成時之情況，認為適當者
    ，亦得為證據；當事人、代理人或辯護人於法院調查證據時
    ，知有刑事訴訟法第159條第1項不得為證據之情形，而未於
    言詞辯論終結前聲明異議者，視為有前項之同意，同法第15
    9條之5定有明文。立法意旨在於傳聞證據未經當事人之反對
    詰問予以核實，原則上先予排除。惟若當事人已放棄反對詰
    問權，於審判程序中表明同意該等傳聞證據可作為證據；或
    於言詞辯論終結前未聲明異議，基於尊重當事人對傳聞證據
    之處分權，及證據資料愈豐富，愈有助於真實發見之理念，
    且強化言詞辯論主義，使訴訟程序得以順暢進行，上開傳聞
    證據亦均具有證據能力。查本件卷內之人證、書證，除前述
    選任辯護人有爭執證據能力之部分外，對於其餘人證、書證
    ，於原審準備程序時，均同意有證據能力，被告對此亦未表
    示任何反對之意見，且迄至本案言詞辯論終結為止，均未聲
    明異議，經審酌該等人證（不含前已論述部分）、書證作成
    時之情狀，均查無被違法取供或非出於自由意志之情形，相
    關書證亦查無違法取證或造假虛捏之情事，以之作為本案之
    證據，皆屬適當，均認有證據能力。
二、訊據上訴人即被告丙○○（以下稱被告）供承伊之綽號為「
    黑豆」，有使用過門號0000000000號與人通話，且於96年6
    月5日19時30分許，在臺中市西屯區○○○街42號3樓之3之
    租屋處，為警查獲，並當場扣得門號0000000000號行動電話
    一支（含SIM卡一張）之情事，惟矢口否認有販賣第一級毒
    品海洛因之犯行，先後辯稱：伊並未販賣第一級毒品予丁○○、黃忠信、黃丞毅；黃丞毅則是伊報警查獲的，黃丞毅可
    能懷恨要報復，才誣指伊販賣第一級毒品；門號0000000000
    號是伊朋友綽號「阿弟仔」的，只是忘記帶走，才在伊住處
    為警查扣，該門號之通聯紀錄並非均是伊與他人之通話；黃
    忠信這個人伊不認識，其他的人都是共同吸食毒品的朋友云
    云。經查：
  (一)被告確有於附表編號1所示時、地，先後3次販賣第一級毒品
    海洛因予證人丁○○之事證如下：
  1.證人丁○○於偵查中結證稱：「（問：你是用哪支電話跟你
    的毒品來源購買毒品？）我是用0000000000手機跟我的毒品
    來源『黑豆仔』手機0000000XXX聯絡。‥‥（問：你從何時
    開始找丙○○買什麼毒品？）94年12月初到94年12月底【按
    ：依證人丁○○於偵查中所稱，伊自95年2月間開始使用第
    一級毒品海洛因，於原審審理時證稱：係自95年10月底開始
    詢問第一級毒品海洛因，95年12月初才真正開始使用等語推
    算，丁○○此處所稱之94年應係口誤，實際時間應為95年】
    ，我總共跟丙○○買過6次海洛因毒品，都是在臺中市○○
    路與大業路口的黃昏市場交易毒，一千五百元買2次、三千
    元1次、五千元的有3次，都是海洛因毒品‥‥（問：你每次
    找丙○○購買海洛因毒品程序為何？）我先用我手機打電話
    到他手機，約好時間、地點、毒品種類、交易金額以後，再
    由我親自前往約定的地點，由丙○○親自出面把毒品交給我
    。」等語（見96年度偵字第14347號偵查卷第62頁反面）。
    證人丁○○於原審審理時結證稱：「（問：觀察勒戒之前是
    否曾經向被告購買過海洛因施用？）4次。（問：第一次的
    時間？）95年12月初，地點在臺中市○區○○路的黃昏市場
    。（問：當時怎麼聯繫被告？）打電話給被告，我使用0953
    這支，我們就約見面。（問：第一次購買的數量、價格？）
    三千元，1包。（問：第二次購買時間、地點？）另外三次
    是95年12月間至96年1月間，大部分在12月間，地點通常在
    大隆路的黃昏市場。（問：請分別說明購買的數量？）每次
    都是購買壹包，三千元或五千元。‥‥（問：96年5月29日
    偵訊，你說的次數是6次，為何每次說的次數，有差異？）
    警詢到偵查中有隔一段時間，我只能記得有購買4、5、6次
    ，沒有辦法詳細記得。所以剛才我審理中所言的4次，是最
    保守的說法。‥‥（問：第一次跟被告買，怎麼跟他說？）
    是張益昌打電話問我要不要，我就說可以，張益昌來找我，
    就直接拿海洛因給我，並問我價錢是否可以接受，我說可以
    就收了。（問：完全是張益昌跟你接洽？）第一次。就是第
    一次他打電話問我，他打電話幫被告問我是否需要。‥‥（
    問：你提到警詢時說的時間是大略，為何今日可以確定是95
    年12 月到96年1月？）最近收到傳票後，我一直都有回想，
    就回想起來，之前在警詢的回答是警察叫我寫大致上的日期
    。‥‥（問：你跟被告買海洛因的時間？）95年11月底至12
    月底，買4次。隔一星期買1次，1次買三千或五千元。三千
    元的有1次，五千元的有3次，第一次買三千元，其他的是五
    千元。都是在中午‥‥」等語（見原審卷第87至92頁）。可
    知證人丁○○對於其有於如附表編號1所示至之時、地
    ，向被告以各該表列價格買得第一級毒品海洛因之事實，先
    後證述之內容一致。
  2.又證人丁○○於96年3月間因施用毒品案件，經臺灣臺中地
    方法院裁定令入觀察、勒戒處所施以觀察、勒戒，於96年4
    月23日因無繼續施用傾向出所，旋於96年4月27日22時48分
    27秒，即以其使用之0000000000號撥打被告所使用之門號00
    00000000號，對話內容如下：（Ａ為被告，Ｂ為證人丁○○
    ，附於警卷第35頁）
    Ｂ：阿元我賣魚給我一用（海洛因）明天才有現金。
    Ａ：你不是沒有吃。
    Ｂ：哪有
    Ａ：你不是進去
    Ｂ：回來兩天而
    Ａ：你剛回來哪有現金
    Ｂ：明天就有
    Ａ：阿宏現在不比以前
    Ｂ：我知
    Ａ：我在外面被欠很多我自己東西還沒回來都二三千在用
    Ｂ：我只希望你能幫我止一下
    Ａ：我幫你問看看有無
    Ｂ：湯仔給我綁害我被抓
    Ａ：不會啦湯仔不會
    Ｂ：我想不到
    Ａ：不會啦你打給我都沒有問題
    Ｂ：打0000000000約我烏日車站交藥害我被抓馬上送
    Ａ：我問看看
    Ｂ：我是提醒你
    Ａ：我把你當朋友沒當你一般藥腳
    Ｂ：沒關係
    證人丁○○於偵查中結證稱：「（問：在警詢時，警察有無
    提示你跟黑豆仔的通聯譯文給你看？）有，該對話是我要跟
    黑豆仔買兩千元海洛因毒品，要先跟黑豆仔賒帳，但是黑豆
    仔不肯。」等語（見96年度偵字第14347號偵查卷第62頁反
    面）。證人丁○○於原審審理時結證稱：「（問：剛才的通
    話紀錄，跟你說電話的人確定是被告？）是。（問：依據該
    次的監聽內容，你是要跟他買海洛因？）我都叫被告阿原，
    別人叫他黑豆，我是想要跟他賒帳買海洛因，但是後來沒有
    買成，因為他也沒有。」等語（見原審卷第91至92頁）。此
    外，尚有證人丁○○之臺灣高等法院全國前案簡列表（見原
    審卷第60頁）、通聯調閱查詢單、放音通聯表、通信監察譯
    文（見96年度警聲搜字第2102號偵查卷第4至6頁）附卷可稽
    ，堪信實在。衡情，被告先前若非確有販賣第一級毒品海洛
    因予證人丁○○之情形，證人丁○○當無可能向被告電詢購
    買第一級毒品海洛因之事。故依上開譯文內容，證人丁○○
    於偵查及原審審理時就有關如附表編號1所示被告確有先後3
    次販賣第一級毒品予伊之證述，更屬信而有徵。
  3.證人丁○○於偵查中結證稱：「（問：丙○○身高多高？）
    我身高163公分，丙○○約有170幾公分，我知道他滿高的，
    而且他臉上有兩顆痣，所以很好記。（問：你所說的丙○○
    是否檢察官現在提示給你看的這個人？〔提示丙○○檔案〕
    ）沒錯，他就是丙○○。（問：你為何可以確認他是丙○○
    ？）因為他很好認，他臉上有兩顆痣，本人跟照片沒有差很
    多，他的髮型都差不多，他都開一台白色BMW3字頭的車。」
    等語（見96年度偵字第14378號偵查卷第62頁反面）。核與
    被告本人之面貌、身形均相一致，且嗣後於原審審理期日出
    庭作證時，更在被告在場之情況下，為如前所述之證述，堅
    稱被告確有為如附表編號1所示之犯行，足證證人丁○○對
    於被告之指認，絕無指認錯誤之可能。
  4.另考之被告與證人丁○○間並無金錢糾紛或其他仇恨，業據
    證人丁○○於原審證述明確（見原審卷第89頁）。再參諸被
    告與證人丁○○間於96年4月27日之電話通聯紀錄內容，更
    顯二人間情誼非差，實難認證人丁○○有何故意設詞陷害被
    告之動機或必要。尤以證人丁○○於偵查及原審審理時，均
    係於供前具結，表示當據實陳述，絕無匿、飾、增、減，如
    有虛偽，願受偽證之處罰，有卷內證人結文在卷可佐（見96
    年度偵字第14347號偵查卷第64頁、原審卷第100頁）。衡諸
    情理，倘若被告確無販賣第一級毒品予證人丁○○之實情，
    證人丁○○自不可能甘冒自身觸犯偽證刑責之危險，無端虛
    捏如附表編號1所載之毒品交易情節，而使被告有被入罪之
    可能。是以，證人丁○○之前開證述，應屬實在，足以採信
    。
  5.綜上，證人丁○○於偵查及原審審理時有關如附表編號1所
    示毒品交易情節，先後證述之內容既屬一致，且非無稽，復
    查無瑕疵可指，堪認合於實情，足以採信。被告空言否認有
    如附表編號1所示3次販賣第一級毒品給證人丁○○之犯行，
    純係事後飾卸之詞，委無可採。又證人丁○○對於向被告購
    買第一級毒品海洛因之次數，僅能記得約4、5、6次，4次是
    最保守的說法，但起訴書僅就被告於95年12月間販賣第一級
    毒品海洛因3次之犯行，提起公訴，爰僅就此3次部分，予以
    審認，其所述超過起訴次數範圍部分，並非起訴效力所及，
    本院無從予以審酌。又起訴書就被告販賣第一級毒品予丁○○之時間，雖載為95年12月2日、17日、20日，但證人丁○○對於確切之日期，於偵查及原審審理時均僅能證稱：係95
    年12月初至12月底或96年1月間等語，被告此部分之犯罪時
    間應更正如附表編號1所示，均予敘明。
  6.被告及辯護人於本院審理中請求傳喚證人丁○○，查明「張
    益昌」之正確年籍資料，以供傳訊調查一節。證人丁○○於
    本院審理中證稱：張益昌是當兵認識的，在馬祖南竿當兵的
    朋友，83年的時候當兵的，他是通訊架設連，我是架設士官
    班，張益昌當兵是1715梯等語（見本院卷第95頁）。惟經本
    院二度向國防部後備司令部查詢結果，因欠缺完整資料，而
    無法查得等情，有該部動員管理處97年3月19日國後動管字
    第0970000801號函、97年5月1日國後動管字第0970001236號
    函附卷可稽（見本院卷第107、115頁），本院就此已盡調查
    之能事，實因該「張益昌」之資料欠詳，而無法傳訊到庭作
    證，附此敘明。
  (二)被告確有於附表編號2所示時、地，先後5次販賣第一級毒品
    海洛因予證人黃丞毅之事證如下：
  1.證人黃丞毅於原審審理時結證稱：「（問：你自己本身有施
    用海洛因，是否曾經向被告購買海洛因施用？）有。（問：
    是否記得第一次及最後一次向被告購買海洛因的時間？地點
    ？）最後一次是96年5月8日。有時候是他自己拿出來，但我
    沒有跟他買。問：96年5月8日這一次，購買地點？）台中市
    ○○路與文心路，那時候我們有先電話聯絡，我到達現場之
    後，被告還沒有出現，我就被警察查獲。（問：這一次打算
    跟被告購買多少？）五百元，壹包。（問：96年5月11日警
    詢時，你說：你有使用0000000000與被告0000000000的電話
    聯絡，時間是95年12月起，地點在臺中市○○路與寧夏路的
    萊爾富便利商店，購買三百、五百、一千，為何這麼說？）
    事實就是這樣。但是因為時間比較久，精確的細節不太記得
    。（問：你的意思是95年12月間確實有跟被告購買毒品？）
    那時候介紹我跟被告認識的那個朋友阿吉，先由那個朋友出
    面向被告購買，我在旁邊，‥‥（問：95年12月間，這種情
    形有幾次？）2、3次。有時候在大里，地點不一定。（問：
    你跟阿吉一起出資購買海洛因嗎？）剛開始是阿吉出的，後
    來認識之後我再和阿吉公家出。（問：你說是阿吉出面，但
    警詢時你說：你用0000000000的電話與黑豆聯絡，與剛才所
    言有出入？）剛開始是阿吉介紹我和被告認識，之後就由我
    自己和被告聯絡。‥‥（問：警詢你提到跟被告買5、6次，
    購買數量？時間？）直接跟被告說我要購買五百元。‥‥（
    問：你自己跟被告購買幾次？）4、5次。時間在96年4、5月
    。想到要買就打電話給被告，每一次都約隔七天以上，數量
    都是三百或五百元。地點不一定，5月8日那一次是最後一次
    ，在寧夏路與文心路，有拿到毒品，但馬上就被警察抓到，
    之前曾經在大里拿毒品，附近有肯德基。‥‥（問：被告有
    幾支電話？）我只知道0000000000。」等語（見原審卷第93
    至97頁）。
  2.證人黃丞毅前於96年間，因施用第一級毒品海洛因，為警於
    96年5月8日在臺中市○○區○○路221號前查獲，經臺灣臺
    中地方法院檢察署檢察官提起公訴後，臺灣臺中地方法院以
    96年度訴字第2200號判處有期徒刑七月，有刑事判決在卷可
    佐（見原審卷第65至66頁）。且證人黃丞毅確有以門號0000
    000000號撥打門號0000000000號，與被告為下列通聯內容：
    （Ａ代表0000000000號，Ｂ代表0000000000號）
    〔96年4月29日11時58分48秒〕（附於警卷第35頁）
    Ｂ：哥我阿毅要一千
    Ａ：甘有夠
    Ｂ：有啦你在那
    Ａ：同樣
    〔96年4月29日12時13分09秒〕（附於警卷第38頁）
    Ｂ：哥我阿毅先拿五百
    Ａ：你直接說五百就好
    Ｂ：好
    再參諸證人黃丞毅所使用之上開門號，另有撥打門號000000
    0000號為下列通信內容：（附警卷第35、37、38、61頁）
    〔96年4月28日8時26分50秒〕
    Ｂ：那東西（海洛因）一千給我
    Ａ：錢甘有夠我相信你一次
    Ｂ：我到了
    Ａ：好
    Ｂ：豆哥你出來了嗎
    Ａ：出來了
    Ｂ：哥你甘出來了我趕上班在電器行
    Ａ：好
    〔96年4月28日14時24分50秒〕
    Ｂ：哥甘有我要一千
    Ａ：多少
    Ｂ：一千
    Ａ：在那
    Ｂ：同樣
    〔96年4月28日15時13分32秒〕
    Ｂ：我要找豆哥
    Ａ：你要拿東西（海洛因）
    Ｂ：我要一千
    Ａ：在哪
    Ｂ：天橋下
    Ａ：你到再打電話
    〔96年4月28日16時13分42秒〕
    Ｂ：我再十分鐘到
    Ａ：你到天橋再打你要多少
    Ｂ：一千能不能多一點
    Ａ：我們都有洗不然你自己洗我弄純一點給你再
        自己加糖洗
    Ｂ：好
    〔96年4月30日3時37分48秒〕
    Ｂ：哥你那邊有一點東西嗎
    Ａ：跟你說真的沒有，若有我就拿請你了，我會
        計較那些好嗎
    Ｂ：喔好謝謝
    〔96年4月30日4時6分41秒〕
    Ｂ：哥你那邊有一點東西嗎
    Ａ：跟你說真的沒有
    Ｂ：喔好謝謝
    對此，證人黃丞毅於原審結證稱：「審判長問：〔審判長提
    示通聯譯文，警卷35頁〕，有何意見？）我不曾叫被告豆哥
    ，應該是別人用我的電話打的。其中4月28日14時24分我說
    ：哥，有嗎，我要一千，這一通應該不是我打的，我都是拿
    五百元。4月28日15時13分那一通也不是我打的。16時13分
    這一通，也不是我打的。我拿到的毒品都是弄好的。可能是
    我跟朋友一起，我朋友打的。4月29日11點58分這一通是我
    打的。電話中有提到阿毅的都是我。4月30日，上午3點37分
    、4月30日上午4點2分，這二通我記不清楚。5月8日13時29
    分那一通，5月8日晚上那一次就是我被查獲。」等語（見原
    審卷第98頁），由其談話之內容均涉及販賣毒品情事以觀，
    足認證人黃丞毅於原審審理時之證言，確有所據，並非憑空
    虛捏。
  3.證人黃丞毅於原審審理時並結證稱：被告平常駕駛的車是BM
    W車牌9191，是按照其所看到的回答。被告是開白色的BMW車
    子等情（見原審卷第95、97頁），其所指證被告使用之交通
    工具為白色BMW車子，為被告所不爭執，亦與證人丁○○所
    證述：被告都開一台白色BMW3字頭的車一情（見96年度偵字
    第14347號偵查卷第78頁反面）相符。再者，證人黃丞毅於
    原審作證時，係在被告在場之情況下，為如上之證述，並堅
    稱被告確有如附表編號2所示之犯行，有原審審判筆錄在卷
    可考，是以證人黃丞毅之指認，絕無誤認錯指之可能，所為
    證述更徵可信。
  4.被告雖辯稱：是伊報警查獲證人黃丞毅的，故證人黃丞毅可
    能懷恨報復伊云云，但證人黃丞毅未就此節為任何證述，被
    告復未就此質疑詢問證人黃丞毅，亦未能提出其他積極證據
    以實其說，所辯已難遽採。被告又自陳與證人黃丞毅間，只
    是吸毒的朋友，有時會合資一起買毒品（見原審卷第98、13
    2頁），再參諸被告與證人黃丞毅間之前開通信內容，足見
    二人間情誼非惡，亦難認證人黃丞毅、丁○○有何故意設詞
    陷害被告之動機或必要。尤以證人黃丞毅於原審審理時，係
    於供前具結，表示當據實陳述，絕無匿、飾、增、減，如有
    虛偽，願受偽證之處罰，有卷內證人結文在卷可佐（見原審
    卷第101頁）。衡諸情理，倘若被告確無販賣第一級毒品予
    證人黃丞毅之實情，證人黃丞毅自不可能虛捏故事，使自己
    有觸犯偽證刑責之危險，證人黃丞毅之證言，與事實相符，
    自堪採信。
  5.綜上，證人黃丞毅於原審審理時有關如附表編號2所示毒品
    交易情節，既有所憑，且查無瑕疵可指，堪認與事實無違，
    足以採信。被告空言否認有如附表編號2所示販賣第一級毒
    品給證人黃丞毅之犯行，無非推諉卸責之詞，要無足取。又
    證人黃丞毅對於與友人合買的次數，僅記得約2、3次，對於
    自己向被告購買的次數，僅能記得約4、5次或5、6次，價格
    則有時三百元，有時五百元，但無法明確記得詳細情形，本
    院又查無其他證據可特定被告於附表編號2所示時、地販賣
    第一級毒品海洛因予證人黃丞毅之實際金額有五百元之情形
    ，依罪疑唯輕原則，僅認定證人黃丞毅與友人合買之次數為
    2次，自己購買之次數為3次，且每次購買金額均為三百元（
    詳如附表編號2所載）。檢察官於起訴書附表編號(五)認定被
    告每次販賣予證人黃丞毅之金額有三百、五百、三千元不等
    ，容有未洽，併此敘明。
  6.至於證人即警員乙○○於本院審理中證稱：被告曾經於96年
    4、5月份擔任線民的工作，我有參與查獲黃丞毅毒品案件，
    是被告丙○○提供的線索，丙○○曾經有跟我們提過這個文
    華高中附近有毒販，我們才查到黃丞毅，丙○○沒有提到跟
    黃丞毅之間的關係。當時我不知道丙○○有施用毒品的情形
    ，有勸告被告要戒毒、遠離毒品。有查過被告的前科，沒有
    懷疑被告有販毒，有去找被告二次，要去找被告之前，都會
    事先跟丙○○說。不清楚被告已經被檢警單位監聽，是查獲
    之後烏日分局的警員跟我說，我才知道。第二次去找被告是
    烏日分局查獲當時去的，是丙○○打電話給我，說有其他單
    位去，我才去的。丙○○是擔任我們專案的線民。查緝毒品
    案件的時候，我們會去找丙○○，看他有無線索，都是我聯
    繫的。我沒有懷疑被告丙○○有施用毒品或販毒，勸被告要
    戒毒只是口頭告知勸戒等情（見本院卷第93、94頁）。惟查
    證人乙○○之證言，關於所謂被告擔任線民一節，並未能具
    體說明其經過程序，亦無從證明被告確有提供黃丞毅施用毒
    品之犯罪情節。況且，依證人黃丞毅於96年5月9日0時40 分
    警詢時（該次筆錄係由證人乙○○擔任訊問），已經明確供
    出其毒品是向綽號「黑豆」之人所購買者（見原審卷第127
    頁）。而被告丙○○既係乙○○之線民，則乙○○應對被告
    之背景資料有相當之了解，斷無不知被告之綽號為「黑豆」
    之理，且竟然其未將被告為線民之情形，向所屬單位報備；
    復對於被告可能販毒之情節，毫無警覺，在被告遭其他警察
    機關查獲之後，經被告通知始行到場，在在與常情不合，是
    證人乙○○之證言，實難採為有利於被告之證明，附此敘明
    。
  (三)被告確有於附表編號3所示時、地，先後15次販賣第一級毒
    品海洛因予證人黃忠信之事證如下：
  1.證人黃忠信於警詢時證稱：「（問：你所施用毒品向何人？
    在何處？何價錢購得？如何連絡？是否知道真實姓名及年籍
    ？以何交通工具？）所施用之毒品係向綽號『黑豆』之男子
    購得。都以000000000號打電話0000000000號與綽號「黑豆
    」連絡購買毒品，第一次向綽號『黑豆』購買毒品海洛因於
    96年1月中旬晚上7至8時左右，以新臺幣壹仟元價格購得毒
    品海洛因（一張）一包，約在臺中市文華高中對面的便利商
    店前交易毒品海洛因。我不知道綽號「黑豆」的真實姓名及
    年籍。有時騎乘一部重型125CC機車，有時駕駛一部自色BMW
    牌自小客，車牌號碼均不知道。‥‥（問：經警方調閱綽號
    『黑豆』之年籍資料【按即被告年籍】及照片供你指認是否
    為你所說之綽號『黑豆』之人？）經我指認確實是綽號「黑
    豆」之人無誤。（問：你總共向綽號『黑豆』丙○○購買毒
    品海洛因幾次？）總共向他購買毒品海洛因約16至17次，時
    間都忘記了，地點均在臺中市文華高中對面的便利商店前交
    易。（問：綽號『黑豆』丙○○販賣毒品給你時有無其他人
    共同前往？）我都與綽號『黑豆』丙○○本人交易。」等語
    （見警卷第14至15頁）。證人黃忠信於偵查中結證稱：「（
    問：你在警詢筆錄所述是否實在？提示警詢筆錄？）實在，
    每一句都是按照我意思陳述，筆錄我有看過才簽名，警察沒
    有不正訊問，筆錄是一句一句完成，不是警察打好叫我照念
    ，我在警詢筆錄所述檢察官可以引用為證據使用。（問：你
    知道警察怎麼找上你的嗎？）知道，因為有通聯紀錄跟譯文
    。（問：你是用哪支電話跟你的毒品來源購買毒品？）我是
    用000000000手機跟我的毒品來源丙○○手機聯絡，我記得
    他電話是0938起頭的電話，但確實如同譯文我聯絡的電話。
    ‥‥（問：你從何時開始找丙○○買什麼毒品？）96年1月
    間至96年5月間，這段時間我跟黑豆仔買的次數約15次以上
    。（問：你每次找丙○○購買海洛因毒品程序為何？）我先
    用我手機打電話到他手機，約好時間、地點、毒品種類、交
    易金額以後，每次買一千到二千元的海洛因，再由我親自前
    往約定的地點，由丙○○親自出面把毒品交給我。‥‥（問
    ：你所說的丙○○是否就是在警察局指認的檔案照？）沒錯
    ，他就是丙○○。（問：你為何可以確認他是丙○○？）在
    警察局警察有列印丙○○的彩色檔案照片清晰，我對丙○○
    的面貌印象深刻。（問：你跟丙○○買到毒品以後，都是去
    哪邊施用？）都是溪南路住處施用。」等語（見96年度偵字
    第14347號偵查卷第82頁）。可知證人黃忠信對於其至少有
    於如附表編號3所示之時、地，向被告以各該表列價格買得
    第一級毒品海洛因合計15次之事實，先後證述之內容一致。
  2.又證人黃忠信於警詢時，警方曾提示八名男子之照片供其指
    認，經證人黃忠信指認編號2之男子後，有再提供編號2男子
    （即被告）之放大彩色照片供其確認等情，有指認犯罪嫌疑
    人紀錄表、被告彩色照片在卷可稽（見警卷第30、31頁）。
    觀諸該彩色照片之影像，被告之面貌清晰、五官明確，與在
    庭被告之面容相同，且其眉眼、嘴型、五官分配頗有個人特
    色，尤其臉上的二個黑痣，極易辨識，則以證人黃忠信自陳
    其向被告購買第一級毒品海洛因之次數高達15次，每次均由
    被告親自出面與之交易之交涉經過，再參以證人黃忠信指認
    被告所駕車輛係BMW牌之自小客車節，又與證人丁○○、黃
    丞毅之指認均相符合，復為被告所不爭執，足認證人黃忠信
    對於被告之面貌必然甚為熟悉，絕無誤認錯指之可能。
  3.另考之被告與證人黃忠信間並查無金錢糾紛或其他仇恨，再
    參諸證人黃忠信所使用之0000000000號曾於96年4月27日15
    時37分59秒，撥打被告所使用之0000000000號，通信內容為
    ：「Ｂ（按指證人黃忠信）：兄你救我一下，Ａ（按指被告
    ）我沒用啦」等語，有通聯調閱查詢單、放音通聯表、通信
    譯文附卷可稽，更顯二人間情誼非差，已難認證人黃忠信有
    何故意設詞陷害被告之動機或必要。尤以證人黃忠信於偵查
    中及原審審理時，均係於供前具結，表示當據實陳述，絕無
    匿、飾、增、減，如有虛偽，願受偽證之處罰，有卷內證人
    結文在卷可佐（見96年度偵字第14347號偵查卷第83頁反面
    ）。衡諸情理，倘若被告確無販賣第一級毒品予證人黃忠信
    之實情，證人黃忠信自不可能甘冒自身觸犯偽證刑責之危險
    ，無端虛捏如附表編號3所載之毒品交易情節，而使被告有
    被入罪之可能。是以，證人黃忠信前開證述，並非憑空虛構
    ，自屬可採。
  4.綜上，證人黃忠信於警詢時及偵查中有關如附表編號3所示
    毒品交易情節，先後證述之內容既屬一致，且非無稽，復查
    無瑕疵可指，堪認合於實情，足以採信。被告空言否認有如
    附表編號3所示15次販賣第一級毒品給證人黃忠信之犯行，
    純係事後飾卸之詞，委不可採。又證人黃忠信對於向被告購
    買的次數，僅能記得有16至17次或15次以上，每次價格一千
    至二千元，無法特定如附表編號3所示各次之實際金額，本
    院又查無其他證據可特定被告於附表編號3所示時、地販賣
    第一級毒品海洛因予證人黃忠信之實際金額有二千元之情形
    ，則依罪疑唯輕原則，僅認定證人黃忠信向被告購買第一級
    毒品海洛因之次數為15次，每次購買金額均為一千元（詳如
    附表編號3所載），併此敘明。
  (四)此外，尚有臺中縣警察局烏日分局搜索扣押筆錄暨扣押物品
    目錄表、地圖附卷可稽，及扣案之門號0000000000號行動電
    話一支（含SIM卡一張）可資佐憑。
  (五)再查，我國查緝毒品海洛因之施用或販賣，一向執法甚嚴，
    對於販賣海洛因者尤科以死刑或無期徒刑之重度刑責，又販
    賣海洛因既係違法行為，當非可公然為之，亦無公定價格，
    且容易分裝並增減份量，而每次買賣之價量，可能隨時依雙
    方關係深淺、資力、需求量及對行情之認知、來源是否充裕
    、查緝是否嚴謹、購買者被查獲時供述購買對象之可能風險
    之評估等情形，而異其標準，非可一概而論；販賣之利得，
    除被告坦承犯行或價量俱臻明確外，委難察得實情，販賣之
    人從價差或量差中牟利之方式雖異，其意圖營利之販賣行為
    則同一。兼以海洛因量微價高，販賣者率有暴利可圖，茍非
    意圖販賣營利，一般人焉有可能甘冒重度刑責而販賣海洛因
    。而依前述，證人丁○○、黃丞毅、黃忠信每次分別係以一
    包三千元、五千元、三百元、一千元不等之價格購得，依渠
    等購得之數量，核與一般零買少量海洛因之市場上交易價格
    尚屬相當，再參以被告與證人丁○○、黃丞毅、黃忠信均無
    特殊情誼，就如附表所示各次毒品交易，均未提及被告係免
    費轉讓毒品供渠等施用之情節，堪認被告就如附表所示各次
    毒品交易，主觀上均具有營利之意圖至明。
  (六)綜上所述，被告所辯，要屬事後卸責之詞，不足採信。本件
    事證明確，被告確有為如附表所載各次販賣第一級毒品海洛
    因之犯行，均堪認定。
三、按海洛因為毒品危害防制條例第2條第2項第1款明定列管之
    第一級毒品，任何人非經許可，不得販賣、持有。是核被告
    就如附表所示各次犯行，各係犯毒品危害防制條例第4條第1
    項之販賣第一級毒品罪。又：
  (一)被告各次販賣前持有第一級毒品海洛因之低度行為，均應為
    販賣之高度行為所吸收，不另論罪。
  (二)被告於附表所示時、地之販賣第一級毒品犯行，犯意各別，
    應分論併罰。
  (三)被告販賣第一級毒品海洛因予證人丁○○、黃丞毅、黃忠信
    ，固戕害渠等之身心，但證人丁○○、黃丞毅、黃忠信均係
    成年人，無證據顯示渠等心智低下或缺乏辨別事理能力，渠
    等均係依憑個人意志來向被告購買第一級毒品海洛因施用，
    被告並非居於主動兜售或推銷之地位，被告每次販賣第一級
    毒品海洛因予證人丁○○、黃丞毅、黃忠信之數量、金額及
    各次獲取之利得均不多，各次販賣第一級毒品之犯罪情節及
    致生之損害均非十分嚴重，惡性亦顯較大量買進第一級毒品
    海洛因原料再分銷之上手毒梟輕微，本院綜合各情，認就如
    附表所示各次犯行，縱均量處被告最低法定刑即無期徒刑，
    猶嫌過重，所犯又非全然無可憫恕，則本件法重情輕之失衡
    情狀，在客觀上實足以引起一般人之同情，爰均依刑法第59
    條規定，減輕其刑。
  (四)被告於附表編號1、3分別販賣第一級毒品海洛因予證人丁○○、黃忠信之金額，詳如附表編號1、3所載，公訴人認被告
    每次販賣予證人丁○○、黃忠信之金額均為一千五百元，容
    有未洽。
四、就被告販賣第一級毒品部分，原審審酌被告素行非佳，有臺
    灣高等法院被告前案紀錄表可考，竟不知警惕言行，明知法
    令禁止販賣第一級毒品，猶故意違犯上開犯行，犯罪之動機
    、目的可議，且販賣第一級毒品戕害國人身體健康，並有危
    害社會安全之虞；但被告販賣第一級毒品之對象只有三人，
    每次販賣之數量、金額均不多，因而獲取之利得非鉅，所生
    之損害尚非嚴重；再考之被告係國小畢業，從事水電工，家
    庭經濟勉持等生活情狀，暨被告犯後始終否認犯行，砌詞狡
    辯，態度非佳等一切情狀，並說明公訴人雖請求判處無期徒
    刑，但經綜合各情，認被告就如附表所示各次犯行，應均有
    刑法第59條酌減之情狀，皆應予減輕其刑等情，引用刑事訴
    訟法第299條第1項前段，毒品危害防制條例第4條第1項，刑
    法第11條、第59條、第51條第5款，各量處如附表所示之刑
    ，並定其應執行之刑有期徒刑二十年。並以被告於附表所示
    時、地先後販賣第一級毒品海洛因所收取之價金，均係被告
    所有並因上開犯罪所得之物，均應依毒品危害防制條例第19
    條第1項規定，各於所宣告刑項下，分別諭知沒收，如全部
    或一部不能沒收時，以其財產抵償之。至於扣案之門號0000
    000000號行動電話一支（含SIM卡一張），雖係被告違犯如
    附表所示犯行所用之物，但被告否認為其所有，遍查偵查全
    卷，亦無任何證據證明該行動電話確係被告所有之物，且查
    無此部分之事證，又非屬違禁物，核與毒品危害防制條例第
    19條第1項及刑法第38條之沒收規定均有未合。另扣案之煙
    蒂二個，則與本案之犯罪事實無關，爰均不諭知沒收。認事
    用法均無不合，量刑亦屬妥適，應予維持。檢察官上訴意旨
    雖以：95年7月1日刑法修正施行之後，關於製造、販賣、運
    輸毒品之行為，依其態樣，如其時間、空間密切接近，依社
    會通念認為包括一罪為適當者，應論以集合犯之一罪，並處
    以無期徒刑云云。惟查刑法修正施行前，關於多次販賣第一
    級毒品之罪，無論在理論及實務，一向認為係數行為，而依
    連續犯之規定論以一罪，並無認為係集合犯之情形，殊不因
    為刑法之修正，而改認係集合犯之餘地，檢察官之上訴為無
    理由；被告上訴否認犯罪，亦無理由，均應予以駁回。
五、至於原判決諭知被告無罪部分，檢察官上訴書已經明確敘述
    僅對原判決認定有罪部分提起上訴（見本院卷第7頁），因
    此該部分既不在檢察官上訴範圍，本院自無庸再行審酌，附
    此敘明。
據上論結，應依刑事訴訟法第368條，判決如主文。
本案經檢察官甲○○到庭執行職務。
中    華    民    國    97    年    6     月    10    日
            刑事刑十一庭  審判長法  官  陳  朱  貴
                                法  官  何  志  通
                                法  官  郭  同  奇
上列正本證明與原本無異。
如不服本判決應於收受送達後十日內向本院提出上訴狀，其未敘
述上訴之理由者並得於提起上訴後十日內向本院補提理由書（均
須按他造當事人之人數附繕本）。
                                書記官  康  孝  慈
中    華    民    國    97    年    6     月    12    日
附表：
┌──┬────┬─────┬────┬───────────┬───────────┐
│編號│販賣對象│販賣時間  │販賣地點│販賣毒品過程          │判決主文              │
├──┼────┼─────┼────┼───────────┼───────────┤
│ 1  │丁○○  │95年12月│臺中市大│丁○○委請成年友人張益│丙○○販賣第一級毒品，│
│    │        │  初某日  │業路與大│昌撥打丙○○所使用之門│處有期徒刑拾伍年貳月；│
│    │        │          │隆路口黃│號0000000000號行動電話│販賣毒品所得新臺幣參仟│
│    │        │          │昏市場  │，約定購買價值三千元之│元沒收之，如全部或一部│
│    │        │          │        │第一級毒品海洛因，張益│不能沒收時，以其財產抵│
│    │        │          │        │昌取得第一級毒品海洛因│償之。                │
│    │        │          │        │後，再交給丁○○施用。│                      │
│    │        ├─────┼────┼───────────┼───────────┤
│    │        │95年12月│同上    │丁○○以自己使用之0953│丙○○販賣第一級毒品，│
│    │        │  間至96年│        │160489、0000000000號行│處有期徒刑拾伍年貳月；│
│    │        │  1月間某 │        │動電話撥打丙○○所使用│販賣毒品所得新臺幣伍仟│
│    │        │  日      │        │之0000000000號行動電話│元沒收之，如全部或一部│
│    │        │          │        │聯絡，約定購買價值五千│不能沒收時，以其財產抵│
│    │        │          │        │元之第一級毒品海洛因，│償之。                │
│    │        │          │        │再由丙○○親自前往交易│                      │
│    │        │          │        │。                    │                      │
│    │        ├─────┼────┼───────────┼───────────┤
│    │        │95年12月│同上    │經過、購買價格均同上  │丙○○販賣第一級毒品，│
│    │        │  間至96年│        │                      │處有期徒刑拾伍年貳月；│
│    │        │  1月間某 │        │                      │販賣毒品所得新臺幣伍仟│
│    │        │  日      │        │                      │元沒收之，如全部或一部│
│    │        │          │        │                      │不能沒收時，以其財產抵│
│    │        │          │        │                      │償之。                │
├──┼────┼─────┼────┼───────────┼───────────┤
│ 2  │黃丞毅  │95年12月│臺中縣市│黃丞毅與綽號「阿吉」之│丙○○販賣第一級毒品，│
│    │        │  間某日  │地區某處│成年友人合資，推由綽號│處有期徒刑拾伍年貳月；│
│    │        │          │        │「阿吉」撥打丙○○所使│販賣毒品所得新臺幣參佰│
│    │        │          │        │用之0000000000號行動電│元沒收之，如全部或一部│
│    │        │          │        │話，約定購買價值三百元│不能沒收時，以其財產抵│
│    │        │          │        │之第一級毒品海洛因，再│償之。                │
│    │        │          │        │由丙○○親自前往交易。│                      │
│    │        ├─────┼────┼───────────┼───────────┤
│    │        │95年12月│同上    │經過、價格、數量均同上│丙○○販賣第一級毒品，│
│    │        │  間某日  │        │                      │處有期徒刑拾伍年貳月；│
│    │        │          │        │                      │販賣毒品所得新臺幣參佰│
│    │        │          │        │                      │元沒收之，如全部或一部│
│    │        │          │        │                      │不能沒收時，以其財產抵│
│    │        │          │        │                      │償之。                │
│    │        ├─────┼────┼───────────┼───────────┤
│    │        │96年4月 │同上    │黃丞毅以自己使用之0926│丙○○販賣第一級毒品，│
│    │        │  間某日  │        │318771號行動電話撥打陳│處有期徒刑拾伍年貳月；│
│    │        │          │        │祺照所使用之0000000000│販賣毒品所得新臺幣參佰│
│    │        │          │        │號行動電話聯絡，約定購│元沒收之，如全部或一部│
│    │        │          │        │買價值三百元之第一級毒│不能沒收時，以其財產抵│
│    │        │          │        │品海洛因，再由丙○○親│償之。                │
│    │        │          │        │自前往交易。          │                      │
│    │        ├─────┼────┼───────────┼───────────┤
│    │        │96年4月 │同上    │經過、價格、數量均同上│丙○○販賣第一級毒品，│
│    │        │  間某日  │        │                      │處有期徒刑拾伍年貳月；│
│    │        │          │        │                      │販賣毒品所得新臺幣參佰│
│    │        │          │        │                      │元沒收之，如全部或一部│
│    │        │          │        │                      │不能沒收時，以其財產抵│
│    │        │          │        │                      │償之。                │
│    │        ├─────┼────┼───────────┼───────────┤
│    │        │96年4月 │同上    │經過、價格、數量均同上│丙○○販賣第一級毒品，│
│    │        │  間某日  │        │                      │處有期徒刑拾伍年貳月；│
│    │        │          │        │                      │販賣毒品所得新臺幣參佰│
│    │        │          │        │                      │元沒收之，如全部或一部│
│    │        │          │        │                      │不能沒收時，以其財產抵│
│    │        │          │        │                      │償之。                │
├──┼────┼─────┼────┼───────────┼───────────┤
│ 3  │黃忠信  │96年1月 │臺中市寧│黃忠信以自己使用之0920│丙○○販賣第一級毒品，│
│    │        │  中旬起至│夏路文華│886377號行動電話撥打陳│處有期徒刑拾伍年貳月；│
│    │        │  96年5月 │高中對面│祺照所使用之0000000000│販賣毒品所得新臺幣壹仟│
│    │        │  間某日  │便利商店│號行動電話聯絡，約定購│元沒收之，如全部或一部│
│    │        │          │內      │買價值一千元之第一級毒│不能沒收時，以其財產抵│
│    │        │          │        │品海洛因一包，再由陳祺│償之。                │
│    │        │          │        │照親自前往交易。      │                      │
│    │        ├─────┼────┼───────────┼───────────┤
│    │        │96年1月 │同上    │經過、價格、數量均同上│丙○○販賣第一級毒品，│
│    │        │  中旬起至│        │                      │處有期徒刑拾伍年貳月；│
│    │        │  96年5月 │        │                      │販賣毒品所得新臺幣壹仟│
│    │        │  間某日  │        │                      │元沒收之，如全部或一部│
│    │        │          │        │                      │不能沒收時，以其財產抵│
│    │        │          │        │                      │償之。                │
│    │        ├─────┼────┼───────────┼───────────┤
│    │        │96年1月 │同上    │經過、價格、數量均同上│丙○○販賣第一級毒品，│
│    │        │  中旬起至│        │                      │處有期徒刑拾伍年貳月；│
│    │        │  96年5月 │        │                      │販賣毒品所得新臺幣壹仟│
│    │        │  間某日  │        │                      │元沒收之，如全部或一部│
│    │        │          │        │                      │不能沒收時，以其財產抵│
│    │        │          │        │                      │償之。                │
│    │        ├─────┼────┼───────────┼───────────┤
│    │        │96年1月 │同上    │經過、價格、數量均同上│丙○○販賣第一級毒品，│
│    │        │  中旬起至│        │                      │處有期徒刑拾伍年貳月；│
│    │        │  96年5月 │        │                      │販賣毒品所得新臺幣壹仟│
│    │        │  間某日  │        │                      │元沒收之，如全部或一部│
│    │        │          │        │                      │不能沒收時，以其財產抵│
│    │        │          │        │                      │償之。                │
│    │        ├─────┼────┼───────────┼───────────┤
│    │        │96年1月 │同上    │經過、價格、數量均同上│丙○○販賣第一級毒品，│
│    │        │  中旬起至│        │                      │處有期徒刑拾伍年貳月；│
│    │        │  965月間 │        │                      │販賣毒品所得新臺幣壹仟│
│    │        │  某日    │        │                      │元沒收之，如全部或一部│
│    │        │          │        │                      │不能沒收時，以其財產抵│
│    │        │          │        │                      │償之。                │
│    │        ├─────┼────┼───────────┼───────────┤
│    │        │96年1月 │同上    │經過、價格、數量均同上│丙○○販賣第一級毒品，│
│    │        │  中旬起至│        │                      │處有期徒刑拾伍年貳月；│
│    │        │  96年5月 │        │                      │販賣毒品所得新臺幣壹仟│
│    │        │  間某日  │        │                      │元沒收之，如全部或一部│
│    │        │          │        │                      │不能沒收時，以其財產抵│
│    │        │          │        │                      │償之。                │
│    │        ├─────┼────┼───────────┼───────────┤
│    │        │96年1月 │同上    │經過、價格、數量均同上│丙○○販賣第一級毒品，│
│    │        │  中旬起至│        │                      │處有期徒刑拾伍年貳月；│
│    │        │  96年5月 │        │                      │販賣毒品所得新臺幣壹仟│
│    │        │  間某日  │        │                      │元沒收之，如全部或一部│
│    │        │          │        │                      │不能沒收時，以其財產抵│
│    │        │          │        │                      │償之。                │
│    │        ├─────┼────┼───────────┼───────────┤
│    │        │96年1月 │同上    │經過、價格、數量均同上│丙○○販賣第一級毒品，│
│    │        │  中旬起至│        │                      │處有期徒刑拾伍年貳月；│
│    │        │  96年5月 │        │                      │販賣毒品所得新臺幣壹仟│
│    │        │  間某日  │        │                      │元沒收之，如全部或一部│
│    │        │          │        │                      │不能沒收時，以其財產抵│
│    │        │          │        │                      │償之。                │
│    │        ├─────┼────┼───────────┼───────────┤
│    │        │96年1月 │同上    │經過、價格、數量均同上│丙○○販賣第一級毒品，│
│    │        │  中旬起至│        │                      │處有期徒刑拾伍年貳月；│
│    │        │  96年5月 │        │                      │販賣毒品所得新臺幣壹仟│
│    │        │  間某日  │        │                      │元沒收之，如全部或一部│
│    │        │          │        │                      │不能沒收時，以其財產抵│
│    │        │          │        │                      │償之。                │
│    │        ├─────┼────┼───────────┼───────────┤
│    │        │96年1月 │同上    │經過、價格、數量均同上│丙○○販賣第一級毒品，│
│    │        │  中旬起至│        │                      │處有期徒刑拾伍年貳月；│
│    │        │  96年5月 │        │                      │販賣毒品所得新臺幣壹仟│
│    │        │  間某日  │        │                      │元沒收之，如全部或一部│
│    │        │          │        │                      │不能沒收時，以其財產抵│
│    │        │          │        │                      │償之。                │
│    │        ├─────┼────┼───────────┼───────────┤
│    │        │96年1月 │同上    │經過、價格、數量均同上│丙○○販賣第一級毒品，│
│    │        │  中旬起至│        │                      │處有期徒刑拾伍年貳月；│
│    │        │  96年5月 │        │                      │販賣毒品所得新臺幣壹仟│
│    │        │  間某日  │        │                      │元沒收之，如全部或一部│
│    │        │          │        │                      │不能沒收時，以其財產抵│
│    │        │          │        │                      │償之。                │
│    │        ├─────┼────┼───────────┼───────────┤
│    │        │96年1月 │同上    │經過、價格、數量均同上│丙○○販賣第一級毒品，│
│    │        │  中旬起至│        │                      │處有期徒刑拾伍年貳月；│
│    │        │  96年5月 │        │                      │販賣毒品所得新臺幣壹仟│
│    │        │  間某日  │        │                      │元沒收之，如全部或一部│
│    │        │          │        │                      │不能沒收時，以其財產抵│
│    │        │          │        │                      │償之。                │
│    │        ├─────┼────┼───────────┼───────────┤
│    │        │96年1月 │同上    │經過、價格、數量均同上│丙○○販賣第一級毒品，│
│    │        │  中旬起至│        │                      │處有期徒刑拾伍年貳月；│
│    │        │  96年5月 │        │                      │販賣毒品所得新臺幣壹仟│
│    │        │  間某日  │        │                      │元沒收之，如全部或一部│
│    │        │          │        │                      │不能沒收時，以其財產抵│
│    │        │          │        │                      │償之。                │
│    │        ├─────┼────┼───────────┼───────────┤
│    │        │96年1月 │同上    │經過、價格、數量均同上│丙○○販賣第一級毒品，│
│    │        │  中旬起至│        │                      │處有期徒刑拾伍年貳月；│
│    │        │  96年5月 │        │                      │販賣毒品所得新臺幣壹仟│
│    │        │  間某日  │        │                      │元沒收之，如全部或一部│
│    │        │          │        │                      │不能沒收時，以其財產抵│
│    │        │          │        │                      │償之。                │
│    │        ├─────┼────┼───────────┼───────────┤
│    │        │96年5月 │同上    │經過、價格、數量均同上│丙○○販賣第一級毒品，│
│    │        │  間某日  │        │                      │處有期徒刑拾伍年貳月；│
│    │        │          │        │                      │販賣毒品所得新臺幣壹仟│
│    │        │          │        │                      │元沒收之，如全部或一部│
│    │        │          │        │                      │不能沒收時，以其財產抵│
│    │        │          │        │                      │償之。                │
└──┴────┴─────┴────┴───────────┴───────────┘
附錄論罪科刑法條
毒品危害防制條例第4條第1項
製造、運輸、販賣第一級毒品者，處死刑或無期徒刑；處無期徒
刑者，得併科新臺幣1千萬元以下罰金。


司法院資訊處製作；財團法人民間司法改革基金會備份。
